---
title: "TP de probabilités"
authors: Mathis NGUYEN & Martin NIZON
date: '2023-05-09'
output:
  pdf_document: default
  word_document: default
---
## Q2.1
```{r}
source('utile.R')

SMT <- 1502 
SVN <- 3454
SRA <- 4450
SSM <- 9432
Nsimu <- 100
Nrepet <- 1


mt <- MersenneTwister(Nsimu,Nrepet,SMT)
vn <- VonNeumann(Nsimu,Nrepet,SVN)
ra <- RANDU(Nsimu,Nrepet,SRA)
sm <- StandardMinimal(Nsimu,Nrepet,SSM)

par(mfrow=c(2,2))
hist(mt[,1],xlab='',main='Mersenne Twister')
hist(vn[,1],xlab='',main='Von Neumann')
hist(ra[,1],xlab='',main='RANDU')
hist(sm[,1],xlab='',main='StandardMinimal')
```
Pour le générateur de Von Neumann, les résultats sont majoritairement groupés entre 0 et 1000. Les autres générateurs semblent satisfaisants.

## Q2.2
```{r}
source('utile.R')

SMT <- 1502 
SVN <- 3454
SRA <- 4450
SSM <- 9432
Nsimu <- 100
Nrepet <- 1


mt <- MersenneTwister(Nsimu,Nrepet,SMT)
vn <- VonNeumann(Nsimu,Nrepet,SVN)
ra <- RANDU(Nsimu,Nrepet,SRA)
sm <- StandardMinimal(Nsimu,Nrepet,SSM)

par(mfrow=c(2,2))
plot(mt[1:(Nsimu-1),1],mt[2:Nsimu,1],xlab='MT(i)', ylab='MT(i+1)', main='Mersenne Twister')
plot(vn[1:(Nsimu-1),1],vn[2:Nsimu,1],xlab='VN(i)', ylab='VN(i+1)', main='Von Neumann')
plot(ra[1:(Nsimu-1),1],ra[2:Nsimu,1],xlab='RA(i)', ylab='RA(i+1)', main='RANDU')
plot(sm[1:(Nsimu-1),1],sm[2:Nsimu,1],xlab='SM(i)', ylab='SM(i+1)', main='StandardMinimal')
```
On remarque que les points sont éparpillés, sauf pour le générateur de Von Neumann, où elles sont plutôt groupées.

## Q3
```{r}
source('utile.R')

SMT <- 1502 
SVN <- 3454
SRA <- 4450
SSM <- 9432
Nsimu <- 100
Nrepet <- 100


mt <- MersenneTwister(Nsimu,Nrepet,SMT)
vn <- VonNeumann(Nsimu,Nrepet,SVN)
ra <- RANDU(Nsimu,Nrepet,SRA)
sm <- StandardMinimal(Nsimu,Nrepet,SSM)

PvaleurMT <- Frequency(mt,32)
PvaleurVN <- Frequency(vn,14)
PvaleurRA <- Frequency(ra,31)
PvaleurSM <- Frequency(sm,31)
cat("PValeur MersenneTwister : ",PvaleurMT, "\nPValeur VonNeumann : ",PvaleurVN, "\nPValeur RANDU : ",PvaleurRA, "\nPValeur StandardMinimal : ",PvaleurSM)
```
Les générateurs de Von Neumann et RANDU donnent une PValeur inférieure à 0.01 : nous pouvons en déduire que les séquences ne sont pas aléatoires au sens du test de fréquence monobit.

## Q4
```{r}
source('utile.R')

SMT <- 1502 
SVN <- 3454
SRA <- 4450
SSM <- 9432
Nsimu <- 100
Nrepet <- 100


mt <- MersenneTwister(Nsimu,Nrepet,SMT)
vn <- VonNeumann(Nsimu,Nrepet,SVN)
ra <- RANDU(Nsimu,Nrepet,SRA)
sm <- StandardMinimal(Nsimu,Nrepet,SSM)

PvaleurMT <- Runs(mt,32)
PvaleurVN <- Runs(vn,14)
PvaleurRA <- Runs(ra,31)
PvaleurSM <- Runs(sm,31)
cat("PValeur MersenneTwister : ",PvaleurMT, "\nPValeur VonNeumann : ",PvaleurVN, "\nPValeur RANDU : ",PvaleurRA, "\nPValeur StandardMinimal : ",PvaleurSM)
```
Les générateurs de Von Neumann et RANDU donnent une PValeur inférieure à 0.01 : nous pouvons en déduire que les séquences ne sont pas aléatoires au sens du test des runs.

## Q5
```{r}
source('utile.R')

SMT <- 1502 
SVN <- 3454
SRA <- 4450
SSM <- 9432
Nsimu <- 100
Nrepet <- 100


mt <- runif(MersenneTwister(Nsimu,Nrepet,SMT))
order.test(mt, d=4, echo=FALSE)$p.val
vn <- runif(VonNeumann(Nsimu,Nrepet,SVN))
order.test(vn, d=4, echo=FALSE)$p.val
ra <- runif(RANDU(Nsimu,Nrepet,SRA))
order.test(ra, d=4, echo=FALSE)$p.val
sm <- runif(StandardMinimal(Nsimu,Nrepet,SSM))
order.test(sm, d=4, echo=FALSE)$p.val


```
Les valeurs sont supérieures à 1%. L'hypothèse que les observations des séquences sont issues d'une loi uniforme n'est pas rejetée.













## Tests
```{r}
source('utile.R')



```
